臺灣板橋地方法院刑事判決　　　　　　 100年度訴字第1360號
公　訴　人　臺灣板橋地方法院檢察署檢察官
被　　　告　王偉民
上列被告因違反毒品危害防制條例案件，經檢察官提起公訴（一
百年度毒偵字第二五九七號），被告就被訴事實為有罪陳述，本
院改行簡式審判程序審理，判決如下：
    主  文
王偉民施用第一級毒品，累犯，處有期徒刑捌月，扣案之毒品外
包裝袋壹個，沒收之；又施用第二級毒品，累犯，處有期徒刑肆
月。應執行有期徒刑拾月，扣案之毒品外包裝袋壹個，沒收之。
    事  實
一、王偉民前於民國九十七年間因施用毒品案件，經本院以九十
    七年度毒聲字第一○二九號裁定送觀察、勒戒，並經臺灣高
    等法院以九十七年度毒抗字第三四四號裁定駁回抗告確定，
    又因認有繼續施用毒品之傾向，復經本院以九十七年度毒聲
    字第一七四二號裁定令入戒治處所施以強制戒治，並經臺灣
    高等法院以九十七年度毒抗字第四四二號裁定駁回抗告確定
    ，後因無繼續戒治之必要，於九十八年五月一日停止戒治釋
    放出所，且經臺灣板橋地方法院檢察署以九十八年度戒毒偵
    字第四一五號為不起訴處分確定；(一)又於九十七年間因施用
    毒品案件，經本院以九十七年度易緝字第六十號判決處有期
    徒刑六月，並經臺灣高等法院以九十七年度上易字第一八六
    四號判決駁回上訴確定；(二)同年間因偽造文書、竊盜案件，
    經臺灣臺北地方法院以九十七年度訴字第一三二二號判決處
    有期徒刑五月、三月，應執行有期徒刑六月確定，上開(一)(二)
    案件所處徒刑部分，復經臺灣臺北地方法院以九十七年度聲
    字第二七○○號裁定定其應執行有期徒刑一年確定，已於九
    十八年十一月十三日易科罰金執行完畢；(三)另於九十八年間
    因偽造文書案件，經臺灣高等法院以九十八年度上訴字第一
    四九四號判決將原判決撤銷，並自為判決併定應執行有期徒
    刑十月，後經最高法院以九十八年度臺上字第四五九三號判
    決駁回上訴確定，於九十八年九月十七日易科罰金執行完畢
    ；(四)再於九十八年間因偽造文書案件，經本院以九十八年度
    訴字第二○四七號判決處有期徒刑三月確定，上開(一)(二)(三)(四)
    案件所處徒刑部分，再經本院以九十九年度聲字第三十三號
    裁定定其應執行有期徒刑一年十月，並於九十九年二月六日
    確定，惟已無殘餘有期徒刑須執行，故前述案件所處徒刑即
    視為已於九十九年二月六日執行完畢（起訴書誤載為九十九
    年三月三日易科罰金執行完畢）。詎其猶不知悔悟並戒絕毒
    癮，復基於施用第一級毒品海洛因之犯意，於一百年三月二
    十九日中午某時許，在新北市○○區○○路某工地，以將海
    洛因置於香菸內之方式，施用海洛因一次；另基於施用第二
    級毒品甲基安非他命之犯意，於同日中午某時許，在同上某
    工地，以將甲基安非他命置入玻璃球內，以火燒烤吸食煙霧
    之方式，施用第二級毒品甲基安非他命一次（玻璃球吸食器
    於施用完畢後，已經拋棄而滅失）。嗣王偉民於同日下午三
    時二十分許，駕駛車牌號碼CZ－九二○六號自用小客車，行
    經新北市○○區○○路二段與龍興路口時，為警盤查而查獲
    ，並扣得毒品外包裝袋一個（起訴書載為海洛因殘渣袋一個
    ），經警採集其尿液檢體送請鑑驗後，結果呈鴉片類及安非
    他命類陽性反應，始查悉上情。
二、案經新北市政府警察局板橋分局移送臺灣板橋地方法院檢察
    署檢察官偵查起訴，本院改行簡式審判程序審理。
    理  由
一、訊據被告王偉民對於在上揭時、地施用海洛因、甲基安非他
    命之犯行均坦承不諱，且被告為警查獲後所採之尿液，分別
    以ＥＩＡ酵素免疫分析法初驗、ＧＣ／ＭＳ氣相層析質譜儀
    法確認複驗後均呈鴉片類、甲基安非他命之陽性反應，此有
    一百年四月十八日臺灣檢驗科技股份有限公司濫用藥物檢驗
    報告一紙（見偵卷第五十九頁）在卷可稽。被告曾於九十七
    年間因施用毒品案件，經本院以九十七年度毒聲字第一○二
    九號裁定送觀察、勒戒，並經臺灣高等法院以九十七年度毒
    抗字第三四四號裁定駁回抗告確定，又因認有繼續施用毒品
    之傾向，復經本院以九十七年度毒聲字第一七四二號裁定令
    入戒治處所施以強制戒治，並經臺灣高等法院以九十七年度
    毒抗字第四四二號裁定駁回抗告確定，後因認無繼續戒治之
    必要，於九十八年五月一日停止戒治釋放出所，且經臺灣板
    橋地方法院檢察署以九十八年度戒毒偵字第四一五號為不起
    訴處分確定。被告於強制戒治執行完畢釋放後之五年內，再
    犯本件施用毒品罪，於毒品危害防制條例第二十三條第二項
    有關起訴之規定相合，此有臺灣高等法院被告前案紀錄表、
    臺灣高等法院在監在押全國紀錄表附卷可按。其出於自由意
    志之自白與事實相符，事證明確，犯行堪以認定，應依法論
    科。
二、被告於上揭強制戒治執行完畢後，再犯本件施用毒品之犯行
    ，核其施用第一級毒品海洛因，所為係犯毒品危害防制條例
    第十條第一項之施用第一級毒品罪；施用第二級毒品甲基安
    非他命，所為係犯同條例第十條第二項之施用第二級毒品罪
    。其各次施用前非法持有海洛因、甲基安非他命之行為，為
    施用毒品之當然手段，應為施用毒品之行為所吸收，均不另
    論罪。又其分別施用海洛因、甲基安非他命之犯行，犯意各
    別、行為互殊，應分論併罰。被告曾有事實欄所載之罪刑執
    行紀錄，最近一次徒刑易科罰金執行完畢日期係九十九年二
    月六日，此有上開被告前案紀錄表一份在卷可考，被告於五
    年以內，故意再犯本件最重本刑為有期徒刑以上之罪，應依
    刑法第四十七條第一項之規定，論以累犯，並加重其刑。爰
    審酌被告屢次施用毒品而不思悔改，品行不端，意志力薄弱
    ，其施用毒品經觀察、勒戒後，仍無法斷絕施用毒品惡習，
    若非將其處以較長之刑期，與社會上毒品來源隔離，使其能
    深自反省，斷絕與毒品之接觸，不足以改正施用毒品惡習，
    並懲所犯及被告犯罪後對於施用毒品之犯行，已經坦承，態
    度良好等一切情狀，分別量處如主文所示之刑，以資懲儆，
    並定其應執行之刑。末查，扣案之毒品外包裝袋一個（卷內
    無證據足以證明該外包裝袋內有毒品之殘渣），則係被告所
    有供施用毒品海洛因所餘之物，業據被告於本院審理時供承
    在卷，爰依刑法第三十八條第一項第二款之規定，沒收之（
    起訴書誤載依刑法第三十八條第一項第三款之規定宣告沒收
    ，應予更正）。
據上論斷，應依刑事訴訟法第二百七十三條之一第一項、第二百
九十九條第一項前段，毒品危害防制條例第十條第一項、第二項
，刑法第十一條前段、第四十七條第一項、第五十一條第五款、
第三十八條第一項第二款，判決如主文。
本案經檢察官賴建如到庭執行職務。
中    華    民    國   100    年    8     月    26    日
                   臺灣板橋地方法院刑事第十五庭
                                法  官  王綽光
以上正本證明與原本無異
如不服本判決應於收受送達後十日內向本院提出上訴書狀，並應
敘述上訴理由; 其未敘述上訴理由者，應於上訴期間屆滿後二十
日內向本院補提理由書（均需按他造當事人之人數附繕本，切勿
逕送上級法院）
                                書記官  許清秋
中    華    民    國   100    年    8     月    31    日
附錄本案論罪科刑法條全文：
毒品危害防制條例第10條
施用第一級毒品者，處6月以上5年以下有期徒刑。
施用第二級毒品者，處3年以下有期徒刑。